【裁判字號】    97,上訴,956
【裁判日期】    970826
【裁判案由】    毒品危害防制條例
【裁判全文】
臺灣高等法院臺南分院刑事判決         97年度上訴字第956號
上  訴  人
即  被  告  甲○○
上列上訴人因毒品危害防制條例案件，不服臺灣台南地方法院九
十七年訴字第八四九號中華民國九十七年六月三十日第一審判決
（起訴案號：臺灣台南地方法院檢察署九十七年營毒偵字第一五
八號），提起上訴，本院判決如下：
    主  文
上訴駁回。
    理  由
一、依刑事訴訟法第三百五十條、第三百六十一條、第三百六十
    二條、第三百六十七條規定，不服地方法院之第一審判決而
    上訴者，須提出上訴書狀，並應敘述具體理由，為上訴必備
    之程式；其所提出之書狀未敘述上訴理由，或僅曾以言詞陳
    述上訴理由者，均應於上訴期間屆滿後二十日內補提理由書
    於第一審法院。第一審法院經形式審查，認逾期未補提上訴
    理由者，應定期間先命補正；逾期未補正者，為上訴不合法
    律上之程式，應以裁定駁回。倘已提出上訴理由，但所提非
    屬具體理由者，則由第二審法院以上訴不合法律上之程式，
    判決駁回。而所謂具體理由，必係依據卷內既有訴訟資料或
    提出新事證，指摘或表明第一審判決有何採證認事、用法或
    量刑等足以影響判決本旨之不當或違法，而構成應予撤銷之
    具體事由，始克當之（例如：依憑證據法則具體指出所採證
    據何以不具證據能力，或依憑卷證資料，明確指出所為證據
    證明力之判斷如何違背經驗、論理法則）；倘僅泛言原判決
    認定事實錯誤、違背法令、量刑失之過重或輕縱，而未依上
    揭意旨指出具體事由，或形式上雖已指出具體事由，然該事
    由縱使屬實，亦不足以認為原判決有何不當或違法者（例如
    ：對不具有調查必要性之證據，法院未依聲請調查亦未說明
    理由，或援用證據不當，但除去該證據仍應為同一事實之認
    定），皆難謂係具體理由，俾與第二審上訴制度旨在請求第
    二審法院撤銷、變更第一審不當或違法之判決，以實現個案
    救濟之立法目的相契合，並節制濫行上訴（九十七台上八九
    二號判決參照）。
二、本件上訴意旨略以：被告雙親年老，又有二個單親小孩須照
    顧，家中小大事務及農務均須被告承擔及管理，請予被告輕
    判，讓被告能早日返鄉照顧家人云云。然上訴人所提起第二
    審上訴，形式上雖提出書狀敘述上訴理由，但就第一審判決
    究竟有何具體事由，致判決不當或違法，並無一語涉及，自
    非屬得上訴第二審之具體理由。
三、又被告曾因施用毒品受觀察勒戒與強制戒治處分後，為台灣
    台南地方法院檢察署檢察官於九十三年二月二日以九十三年
    戒毒偵字第二十號為不起訴處分確定，有台灣高等法院被告
    前案紀錄表在卷足憑。原審參酌被告於強制戒治處分執行完
    畢，五年內，再犯本件施用毒品犯行，顯見被告前所受強制
    戒治處分未收成效，戒癮意志力薄弱，復審酌施用毒品性質
    上屬自戕行為，對社會大眾尚不致造成重大危害及其犯罪動
    機、手段、犯後坦承犯行態度等一切情狀，且被告曾因恐嚇
    罪經原審以九十年易字第一三三二號判處有期徒刑一年確定
    ，於九十三年四月廿三日執行完畢；嗣又因恐嚇罪為本院以
    九十二年上易字第九七三號判處有期徒刑十月確定，甫於九
    十三年十二月廿四日假釋出獄，於九十四年一月十四日保護
    管束期滿視為執行完畢，有台灣高等法院被告前案紀錄表在
    卷足憑，是本件被告於九十七年三月十八日為警查獲吸毒，
    係屬累犯。原審因而對被告量處有期徒刑八月，本院認原審
    量刑符合罪刑相當原則。茲上訴人上訴意旨，就原判決已審
    酌事項，執為上訴理由，而請本院予以輕判，上訴理由，顯
    非具體，依上所述，應予駁回。爰依刑事訴訟法第三百七十
    二條規定，不經言詞辯論，逕行判決。
據上論斷，應依刑事訴訟法第三百六十七條前段、第三百七十二
條，判決如主文。
中    華    民    國    97    年    8     月    26    日
                  刑事第六庭    審判長法  官  蔡崇義
                                      法  官  杭起鶴
                                      法  官  董武全
以上正本證明與原本無異。
如不服本判決，應於收受本判決後十日內向本院提出上訴書狀。
其未敘述上訴理由者並得於提起上訴後十日內向本院補提理由書
狀（均須按他造當事人之人數附繕本）「切勿逕送上級法院」。
                                      書記官  許美惠
中    華    民    國    97    年    8     月    27    日


司法院資訊處製作；財團法人民間司法改革基金會備份。
